臺灣高等法院交通事件裁定　　　　　　 96年度交抗字第198號
抗　告　人
即受處分人　甲○○
上列抗告人因違反道路交通管理處罰條例案件，不服臺灣士林地
方法院，中華民國96年2月13日所為裁定（96年度交聲字第23號
），提起抗告，本院裁定如下：
    主  文
抗告駁回。
    理  由
一、原裁定意旨略以: 異議人即受處分人甲○○於九十五年十月
    二十三日八時四十分許，駕駛車牌265-DH號自小客車行經台
    北市○○區○○路時，使用手持式行動電話進行撥接或通話
    違規，經員警攔停告發，嗣經原處分機關依道路交通管理處
    罰條例第三十一條之一第一項裁處罰鍰三千元。受處分人雖
    辯稱當時係於等候紅燈之狀態下使用手持式行動電話，惟所
    謂「行駛」之意義，並不限於車輛處於動態之行進狀況，車
    輛停等紅燈係在車道上暫時停止，於變換為綠燈時即須立即
    前駛，並非如一般停車可依己意決定停留之久暫，自仍屬行
    駛之狀態，於此際使用行動電話仍具相當之危險性，因認受
    處分人確有違反道路交通管理處罰條例之規定甚明，而駁回
    聲請人之異議。
二、抗告意旨略以: 事發當時，甲、乙二位警員騎機車巡邏至福
    國路，甲警員發現抗告人違規，指使抗告人路邊停車，待乙
    警員簽完合作金庫巡邏卡後，甲警員再向乙警員口述違規過
    程，由乙警員開出紅單，乙警員並非親眼目睹此過程之人，
    其裁量過程不法，抗告人不服云云。
三、按汽車駕駛人於行駛道路時，使用手持式行動電話進行撥接
    或通話者，處新臺幣三千元罰鍰，道路交通管理處罰條例第
    三十一條之一第一項定有明文。
四、經查：
(一)按交通警員掣單舉發違反道路交通管理處罰條例所列之違規
    事實，本質上為行政處分，係公務員基於職務上權力，依法
    就特定之具體事件所為具有公法上效果之單方行政行為，基
    於公務員為公法上行為具有公信力之原則，該行政處分當可
    被推定為真正，其據以依法處分之事實認定亦為真正無誤，
    本此公信原則，乃立法者賦予行政機關制定違反道路交通管
    理事件統一裁罰基準及處理細則，使勤務警員得當機處分，
    以達其維護交通秩序、安全之行政目的。法院若查無證據足
    資證明員警有捏造事實違法取締之情事，則執勤警員本其維
    護交通秩序、安全職責所為之舉發，自應受到合法、正確之
    推定。
(二)本件抗告人即受處分人甲○○於上開時間、地點，駕駛前揭
    自用小客車，行經台北市○○區○○路時，有於行駛道路中
    ，使用手持式行動電話通話等情，業經抗告人於原審審理時
    坦承不諱，並有證人即舉發員警王勝會於原審具結證述取締
    過程明確，且有台北市政府警察局北市警交大字第AEB935
    894號舉發違反道路交通管理事件通知單、台北市交通事件
    裁決所北市裁二字第裁22-AEB935894號違反道路交通管理事
    件裁決書在卷可考，是抗告人確有於前揭時、地，駕駛汽車
    行駛道路時使用手持式行動電話通話之違規，堪以認定。另
    依道路交通管理處罰條例第三條第十款規定：「停車，指車
    輛停放於道路兩側或停車場所，而不立即行駛」。反面解釋
    ，如非停於道路兩側或停車場所，且立即行駛，即非本條例
    所謂之「停車」，抗告人縱僅於等紅綠燈之際，使用手持式
    行動電話通話，仍屬「行駛」道路時使用甚明。
(三)抗告意旨雖辯以開單員警並未親眼目睹全程云云，惟舉發員
    警係基於職權執行公務，其與抗告人素不相識，並無仇怨，
    當無設詞虛構抗告人違規事實之理。證人王勝會於原審證稱
    ：我們一開始發現她打電話所在位置，是在福國路十五巷約
    九號前，她在等紅綠燈時又繼續講電話，我沒有看到她是否
    繫安全帶，我只有看到她在講行動電話，當時我是跟我另一
    位同事一起巡邏，各騎一部摩托車，我同事先去攔她，我跟
    在我同事後面，所以我先到旁邊等她等語。依上開證言，證
    人即開單警員王勝會係親眼目睹，而證人是否親眼目睹，自
    以證人最清楚，抗告人注意力焦點在攔停之警員，未必能注
    意到證人也親眼目睹抗告人使用行動電話之情形。抗告人既
    不能就前開舉發錯誤提出相關證據以供調查，本院復查無本
    件舉發有不可信或違法取締之情況，上開證言，自應採信。
    抗告人所辯，洵無足採。
(四)綜上，原裁定認原處分機關依據上開規定，裁處抗告人罰鍰
    三千元，並無違誤，乃裁定駁回抗告人在原審之異議，經核
    原裁定認事用法，於法並無不合，抗告人仍執前詞指摘原裁
    定不當，為無理由，應予駁回。
五、據上論斷，應依道路交通案件處理辦法第二十六條，刑事訴
    訟法第四百十二條，裁定如主文。
中　　華　　民　　國　　96　　年　　3 　　月　　28　　日
                  交通法庭審判長法  官  劉景星
                                法  官  官有明
                                法  官  陳世宗
以上正本證明與原本無異。
不得再抗告。
                                  書記官  丁淑蘭
中　　華　　民　　國　　96　　年　　3 　　月　　28　　日
